【裁判字號】    98,簡上,500
【裁判日期】    990402
【裁判案由】    詐欺
【裁判全文】
臺灣臺北地方法院刑事判決             98年度簡上字第500號
上  訴  人  臺灣臺北地方法院檢察署檢察官
被      告  甲○○
上列上訴人因被告詐欺案件，不服本院臺北簡易庭於中華民國98
年11月10日所為98年度簡字第4355號第一審刑事簡易判決（起訴
案號：臺灣臺北地方法院檢察署98年度偵緝字第1218、1219號；
移送併辦案號：98年度偵緝字第1487號），提起上訴，本院管轄
之第二審合議庭判決如下：
    主  文
上訴駁回。
    事實及理由
一、本案經本院審理結果，認第一審判決被告甲○○犯刑法第30
    條、第339條第1項之幫助詐欺取財罪，且有累犯之情形，判
    處有期徒刑4月，並諭知易科罰金之折算標準為新臺幣(下同
    )1000元折算1日，其認事用法及量刑均無不當，應予維持，
    並引用第一審判決書記載之事實、證據及理由（詳如附件）
    。
二、檢察官依被害人請求之上訴意旨略以：被告係以一次提供金
    融帳戶之幫助行為，使詐騙集團成員得以藉此分別向被害人
    行騙，而遂行數次詐欺取財犯行，因被告之幫助行為只有一
    個，自應論以一個幫助共同詐欺取財罪。告訴人乙○○於民
    國97年12月1日遭本案詐騙集團詐取68萬元，於翌日又遭詐
    騙27萬元，雖於97年12月1日，告訴人係以現金交付自稱「
    王金柱」之詐騙集團成員，似與本案業已提起公訴之部分為
    事實上一罪關係，原審未予審酌，尚有未洽。且被告迄今尚
    未與告訴人等達成和解賠償損失，縱事後坦承犯行，亦難認
    犯罪後之態度良好，原審量刑似屬過輕，請將原判決撤銷，
    更為適法判決云云。
三、按量刑之輕重，係事實審法院得依職權自由裁量之事項，茍
    已斟酌刑法第57條各款所列情狀而未逾越法定刑度，不得遽
    指為違法（最高法院72年度臺上字第6696號判例參照）。又
    法院自由裁量之界限仍難有客觀之解答，端賴法官於個案審
    判時，依個案事由加以審酌，若無裁量濫用情事，難謂有不
    當之處。查被告於本院審理時坦承犯行，且有原審判決所列
    證據可資佐證，足認被告係犯刑法第30條第1項、第339條第
    1項之幫助詐欺取財罪，原審審酌被告任意提供帳戶予他人
    幫助詐財，使被害人遭受財物損失，影響社會秩序之安定甚
    鉅，殊無足取，惟被告犯後坦承犯行之態度，兼衡其品行、
    智識程度等一切情狀，量處被告有期徒刑4月，並諭知如易
    科罰金以1000元折算1日，並未逾越法律規定之範圍，量刑
    亦稱妥適，尚難謂有何違法可言。告訴人乙○○雖於97年12
    月1日遭詐騙集團詐取68萬元並以現金交付自稱「王金柱」
    之人，惟本件被告係以提供金融帳戶之幫助行為詐騙告訴人
    ，非幫助詐騙告訴人交付現金，此部分尚難認定與原審起訴
    部分為事實上一罪關係，本院因認原審並無漏未審酌部分之
    違誤情事，且不能因被告事後未與告訴人達成和解及於本院
    審理時供述被害人被騙活該等語，即認有態度不佳而量刑過
    輕之情事，檢察官上訴指摘，應屬誤會。綜上所述，本件檢
    察官之上訴為無理由，應予駁回。
據上論斷，依刑事訴訟法第455 條之1 第1 項、第3 項、第373
條、第368 條，判決如主文。
本案經檢察官高維駿到庭執行職務。
中    華    民    國    99    年    4     月    2     日
                  刑事第七庭    審判長法  官  林庚棟
                                      法  官  林勇如
                                      法  官  章曉文
以上正本證明與原本無異。
本判決不得上訴。
                                      書記官  林義盛
中    華    民    國    99    年    4     月    2     日
附件
臺灣臺北地方法院刑事簡易判決

司法院資訊處製作；財團法人民間司法改革基金會備份。
